最高法院民事判決　　　　　　　　一○○年度台再字第二一號
再 審原 告　行政院國軍退除役官兵輔導委員會台北榮民總醫院
法定代理人　林芳郁
訴訟代理人　張家琦律師
　　　　　　林鳳秋律師
再 審被 告　基亞生物科技股份有限公司
法定代理人　張世忠
再 審被 告　洪慶山
共　　　同
訴訟代理人　黃旭田律師
上列當事人間請求損害賠償事件，再審原告對於中華民國九十九
年五月二十七日本院判決（九十九年度台上字第九八二號），提
起再審之訴，本院判決如下：
    主  文
再審之訴駁回。
再審訴訟費用由再審原告負擔。
    理  由
本件再審原告以本院九十九年度台上字第九八二號判決（下稱原
確定判決）有民事訴訟法第四百九十六條第一項第一款之適用法
規顯有錯誤之再審事由，對之提起再審之訴，無非以：兩造於前
訴訟程序第二審即台灣高等法院九十七年度上字第八四四號事件
協議爭點，其中第七點為「系爭仲裁判斷是否就其重要爭點已為
認定，而因此於本案訴訟程序中，兩造不得為相反之主張？」依
民事訴訟法第二百七十條之一第三項規定，兩造及法院均應受拘
束，乃原第二審就該爭點未為論斷，而改論以「再審被告就系爭
執行報告，是否有締約上過失等法定債之義務？」顯違反民事訴
訟法第二百七十條之一第三項及處分權主義、辯論主義；而其就
該爭點未於判決理由項下，記載取捨之意見，亦違背民事訴訟法
第二百二十二條第四項、第二百二十六條第三項等規定，原確定
判決予以維持，適用法規顯有錯誤云云，為其論據。
惟按民事訴訟法第四百九十六條第一項第一款所謂適用法規顯有
錯誤，係指確定判決所適用之法規，顯然不合於法律規定，或與
司法院現尚有效及大法官會議之解釋，或本院現尚有效之判例顯
然違反者而言。而民事訴訟法第二百七十條之一第三項係規定當
事人就其主張之爭點，經依同條第一項第三款或前項為協議者，
應受其拘束，係指當事人不得任意變更或擴張爭點範圍，非謂就
與判決結果無涉之爭點，法院亦須予以論斷。原確定判決已說明
關於「系爭仲裁判斷是否就重要爭點已為認定」乙項，與判決結
果不生影響，則原第二審未為論斷，原確定判決予以維持，自難
謂其違背民事訴訟法第二百七十條之一第三項規定；且既與判決
結果無涉，原第二審未於理由項下說明其意見，亦無違背同法第
二百二十二條第四項、第二百二十六條第三項規定可言。又「再
審被告就系爭執行報告，是否有締約上過失等法定債之義務？」
乙節，係再審原告於前訴訟程序第一審所主張（見第一審判決第
二○至二一頁），原第二審予以論斷，自難謂違背處分權主義、
辯論主義；縱再審原告於第二審未再為主張，原審仍予以說明，
亦僅係贅述，要無違背法令可言。再審原告執以指摘原確定判決
適用法規顯有錯誤，提起再審之訴，非有理由。
據上論結，本件再審原告之訴為無理由。依民事訴訟法第七十八
條，判決如主文。
中    華    民    國  一○○  年    三    月   十八   日
                      最高法院民事第一庭
                          審判長法官  蕭  亨  國  
                                法官  李  慧  兒  
                                法官  高  孟  焄  
                                法官  陳  重  瑜  
                                法官  吳  麗  女  
本件正本證明與原本無異
                                      書  記  官  
中    華    民    國  一○○  年    三    月  二十九  日
                                                      Q